# 请教陈版关于交易性金融资产（购买的银行理财产品）期末公允价值问题

提问人：FreshEyes 时间：2023-04-07 21:26:59
请教陈版，企业购买的银行理财产品，期限为 7 天、30 天、90 天这种短期理财，报表列报为交易性金融资产，期末报表列报的时候需要考虑持有期间的收益吗？期末的公允价值要如何确定？还是就按账面投资成本确定就可以？谢谢陈版能够答疑。

回答人：chenyiwei
期末公允价值一般等于期末净值，即当初的投资成本加或减截至期末的累计浮动盈亏。可根据发行理财产品的银行公布的净值信息确定。